臺灣高雄地方法院刑事判決　　　　　　　94年度重訴字第81號
公　訴　人　臺灣高雄地方法院檢察署檢察官
被　　　告　戊○○
　　　　　　　　　　（另案在臺灣高雄第二監獄執行中）
選任辯護人　唐國盛律師
上列被告因違反槍砲彈藥刀械管制條例案件，經檢察官提起公訴
（94年度偵字第16005 號），本院判決如下：
    主  文
戊○○連續未經許可，製造可發射子彈具有殺傷力之改造槍枝，
處有期徒刑捌年，併科罰金新臺幣伍拾萬元，罰金如易服勞役，
以罰金總額與陸個月之日數比例折算，扣案如附表一編號一所示
土造金屬槍管壹支、附表二編號一、附表三所示之物沒收之；又
製造子彈，處有期徒刑壹年陸月，併科罰金新臺幣拾萬元，罰金
如易服勞役，以銀元佰元即新臺幣玖佰元折算壹日，扣案如附
表二編號三、四、附表三所示之物沒收之。應執行有期徒刑玖年
，併科罰金新臺幣伍拾伍萬元，罰金如易服勞役，以罰金總額與
陸個月之日數比例折算，扣案如附表一編號一所示之土造金屬槍
管壹支、附表二編號一、三、四、附表三所示之物沒收之。
    事  實
一、緣丁○○（業經臺灣高等法院高雄分院以94年度上訴字第11
    81號判決確定）因積欠友人債務，意圖購買槍械交予債權人
    抵償債務，乃於民國94年1 月30日，電聯軍中同袍甲○○（
    業經臺灣高等法院高雄分院以94年度上訴字第1181號判決確
    定），委託其以新臺幣（下同）35,000元價格代購改造手槍
    1 支，並約定於同年月31日晚間7 時許，在陸軍八軍團43砲
    指部營區會客室交付款項。甲○○取得上開款項後，即透過
    丙○○（業經本院以94年訴字3257號判決確定）以15,000元
    之價格向戊○○（綽號二百仔）購買改造槍枝。戊○○明知
    未經主管機關許可，不得製造、販賣可發射子彈具有殺傷力
    之改造手槍，亦不得轉讓子彈，竟基於製造、販賣可發射子
    彈具有殺傷力之改造槍枝及轉讓子彈之犯意，於94年1 月31
    日晚間8 時許，在其位於臺南縣七股鄉十份村十份26之1號
    住處，取得甲○○及丙○○所交付之15,000元，即於同日前
    往臺南市○○路之「上弘玩具模型店」，以6,000 元之價格
    購入仿FN廠1910型半自動手槍製造之金屬玩具手槍1 支（含
    彈匣1 個），並取得店家所附贈之數顆改造子彈後，即未經
    許可，在上開住處，以將原槍管取出後再裝上改造完成貫通
    之槍管，並換裝復進簧之方式，著手製造如附表一編號1 所
    示可發射子彈具有殺傷力之改造手槍1 支（槍枝管制編號00
    00000000號）。惟因復進簧不適合，致子彈無法上膛，而未
    能改造成為具有殺傷力之槍枝。戊○○隨於94年2 月1 日聯
    絡丙○○，約定於同日下午3 時許，在高雄縣仁武鄉大灣國
    中旁交付上開改造槍枝，丙○○與甲○○依約到場後，戊○○即未經許可而將上開如附表一編號1 所示改造手槍，交予
    丙○○及甲○○。並基於轉讓改造子彈之犯意，隨槍附贈如
    附表一編號2 所示具有殺傷力之改造子彈2 顆予丙○○、甲○○。甲○○與丙○○取得戊○○所交付之上開手槍、彈後
    ，隨即以電話與丁○○聯繫，約定在高雄市○○區○○路與
    鼎山街口家樂福量販店交付上開槍、彈。嗣於同日下午5 時
    15分許，甲○○駕駛車牌號碼28 15-L K 號自小客車附載丙○○及女友周淑芬（另經臺灣高雄地方法院檢察署檢察官為
    不起訴處分）至上開量販店停車場，由丙○○與甲○○交付
    上開槍彈予丁○○後，旋經高雄市憲兵隊及高雄縣政府警察
    局鳳山分局員警，以現行犯加以逮捕，並扣得如附表一所示
    之物品。
二、戊○○復承前開製造可發射子彈具有殺傷力之改造槍枝之犯
    意，先於93年6 月間某日，在臺南市○○路之「上弘玩具模
    型店」，以5,000 元價格購入仿BERETTA 廠84型半自動手槍
    製造之玩具手槍1 支，竟於94年2 月初某日，在其位於臺南
    縣七股鄉十份村十份26之1 號住處，以將原槍管取出後再裝
    入貫通之金屬槍管，並換上槍機、拉彈及擊錘彈等物品，
    未經許可而將上開玩具手槍製造成如附表二編號1 所示具有
    殺傷力之改造手槍1 支（含彈匣1 個，槍枝管制編號000000
    0000號）。另基於製造子彈之犯意，於取得上開玩具模型店
    附贈之玩具金屬子彈後，即以將裝飾用之子彈彈頭取出後，
    在彈殼內放入火藥及底火，再以銅條修補鋸斷處，並以快乾
    膠將彈頭與子彈外殼黏住之方式，未經許可而製造如附表二
    編號2 所示之具有殺傷力之子彈1 顆，而持有之。嗣於94年
    3 月1 日下午6 時10分許，經警持臺灣高雄地方法院檢察署
    檢察官核發之拘票，在高雄縣大寮鄉○○村○○路42號前拘
    提戊○○，並扣得戊○○所有如附表二編號1 至4 所示之物
    品、及附表二編號5 至10所示之物品。又於同日晚間8 時40
    分許，經戊○○帶領，前往其位於臺南縣七股鄉十份村十份
    26之1 號之住處，扣得戊○○所有如附表三所示物品。再於
    同日晚間10時53分許，戊○○復偕同警方至高雄縣仁武鄉○○路365 巷18號居所，扣得如附表四所示之物品。
三、案經高雄市憲兵隊及高雄縣政府警察局鳳山分局報請臺灣高
    雄地方法院檢察署檢察官偵查起訴。
    理  由
一、證據能力有無之認定：
（一）被告戊○○於警詢時之自白：
   1、按被告之自白，非出於強暴、脅迫、利誘、詐欺、疲勞訊
      問、違法羈押或其他不正之方法，且與事實相符者，得為
      證據。被告或共犯之自白，不得作為有罪判決之唯一證據
      ，仍應調查其他必要之證據，以察其是否與事實相符，刑
      事訴訟法第156 條第1 項、第2 項定有明文。是被告之自
      白，需符合任意性及真實性2 要件，始可認為有證據能力
      而可作為證據。所謂任意性，係指被告之自白不能有法文
      所規定之強暴等情形。至於真實性，乃指該自白在表面上
      與事實相符，而非問該自白在實質上是否與事實相符。蓋
      刑事訴訟法第156 條第1 項規定，乃係針對被告自白之證
      據能力，規定被告之自白在何種情況下得為證據；而同條
      第2 項則係規範自白之「證明力」，該法文所指「與事實
      相符」，係指法院在決定自白具有證據能力後，而欲將其
      採為證據之際，經由調查其他必要之證據，以察該自白在
      實質上是否與事實相符。易言之，在決定自白有無證據能
      力之階段，法院首應考量該自白之任意性，並自該自白表
      面觀之，該自白是否與事理相悖，有無前後自相矛盾，或
      自供述時之情況觀察，是否顯有非真實之嫌。而非就該自
      白實質上是否與事實相符進行調查，先予說明。
   2、被告於本院審理時雖辯稱：其於警詢時之自白，係因員警
      告以其前案業經查獲，倘承認犯行，可與前案合併論罪科
      刑，其遂照前案情形自白改造槍枝云云。然查，被告於94
      年3 月2 日警詢時之陳述，係就其於前日經警拘捕到案後
      ，就員警所扣得如附表二至四所示物品之用途而為陳述，
      此有94年3 月2 日警詢筆錄在卷可資佐證，是其該日所為
      陳述，係於其為警查獲後旋即製作，當係於其所認知事實
      發生後立即就所知覺之事實向司法警察陳述，應尚無時間
      或動機編造與知覺事實不一致之陳述。而被告於該日警詢
      時之精神狀況良好，且係出於自由意識而為陳述乙節，已
      據被告於該日警詢時供陳甚詳，有該日警詢筆錄可資佐證
      ，亦見其於警詢時之陳述，顯係基於自由意識而為之。又
      被告於警詢時，就改造槍、彈之陳述，描述甚詳，且核與
      證人甲○○等人證述之情形相符（詳下述）。衡情被告倘
      無改造槍、彈之行為，竟可於警詢時信口編竄改造槍、彈
      之過程，亦與常情未合。再者，被告於同日及其後偵訊時
      ，均未表示其有何遭受不正方法而為不實自白之陳述。另
      被告係成年人，又被告前於93年間，因違反槍砲彈藥刀械
      管制條例，經臺灣臺南地方法院以94年度訴字第69號刑事
      案件審理時，均矢口否認改造槍枝、子彈之犯行，此有該
      判決書在卷可資佐證。而被告本案經警查獲時，上開案件
      尚在審理中，衡情被告於該案件審理中否認犯行，豈有於
      本案經警查獲後，反而為了能使2 案併案審理，而自白改
      造槍彈之情形。
   3、綜上所述，被告上開所辯，諉無足採，非可採信。被告於
      警詢時之陳述既無證據證明係經不正方法取得，且具有真
      實性，依上開說明，應有證據能力。
（二）證人丁○○、甲○○、丙○○於警詢時之陳述：
   1、按被告以外之人於審判外之言詞或書面陳述，除法律有規
      定者外，不得作為證據；被告以外之人於檢察事務官、司
      法警察官或司法警察調查中所為之陳述，與審判中不符時
      ，其先前之陳述具有較可信之特別情況，且為證明犯罪事
      實存否所必要者，得為證據；被告以外之人於審判中死亡
      者；身心障礙致記憶喪失或無法陳述者；滯留國外或所在
      不明而無法傳喚或傳喚不到者；到庭後無正當理由拒絕陳
      述者，其於檢察事務官、司法警察官或司法警察調查中所
      為之陳述，經證明具有可信之特別情況，且為證明犯罪事
      實之存否所必要者，得為證據；被告以外之人於審判外之
      陳述，雖不符前四條之規定，而經當事人於審判程序同意
      作為證據，法院審酌該言詞陳述或書面陳述作成時之情況
      ，認為適當者，亦得為證據，刑事訴訟法第159 條第1 項
      、第159 條之2 、第159 條之3 、第159 條之5 第1 項分
      別定有明文。
   2、查證人丁○○、甲○○、丙○○均係被告以外之人，渠等
      於警詢時之陳述，均係被告以外之人於審判外之言詞陳述
      ，依刑事訴訟法第159 條第1 項規定，原則上並無證據能
      力。且證人丁○○、甲○○、丙○○於警詢時之陳述，核
      與渠等於本院審理時證述之情節大致相符，此有上開筆錄
      在卷足憑。且亦查無刑事訴訟法第159 條之3 所定各款情
      形，依上開規定，上開證據原無證據能力。惟辯護人於本
      院準備程序時，已知悉上開證據為傳聞證據，而於本院進
      行準備程序時明白表示不爭執上開證據方法之證據能力，
      本院斟酌上開證據作成之情形，亦認為適當，依刑事訴訟
      法第159 之5 條第1 項規定，證人丁○○、甲○○、丙○○於警詢時之陳述，應有證據能力。
   3、又查，辯護人於本院審判程序時，雖表示證人丁○○、甲○○、丙○○於警詢時之陳述，並無證據能力云云。然按
      刑事訴訟法第273 條第1 項規定，法院得於第一次審判期
      日前，傳喚被告或其代理人，並通知檢察官、辯護人、輔
      佐人到庭，行準備程式，處理該條所列各款事項。刑事訴
      訟法定準備程式之制度目的即在整理爭點，決定審理時應
      調查之證據及排定調查證據之順序，俾使審判能有效率之
      進行以求訴訟經濟，其中就證據能力部分規定於同條項第
      4 款，亦為準備程式應處理之事項。依同法第159 條之5
      第1 項，被告以外之人於審判外之陳述，雖不符第159 條
      之1 至之4 規定，而經當事人於審判程式同意作為證據，
      法院審酌該言詞陳述或書面陳述作成時之情況，認為適當
      者，亦得為證據，第2 項甚至規定，當事人、代理人或辯
      護人於法院調查證據時，知有第159 條第1 項不得為證據
      之情形，而未於言詞辯論終結前聲明異議者，視為有前項
      之同意。此項經當事人同意即可使用傳聞證據之規定，即
      在確認我國刑事訴訟法之當事人，對傳聞證據有處分權，
      故被告或其辯護人於行準備程式時已同意援用證人於審判
      外之書面陳述時，依刑事訴訟第159 條之5 第1 項規定，
      該證據自有證據能力，此乃當事人行使處分權之結果，基
      於權利之行使應依誠信原則、禁反言，及行使權利之結果
      應生一定法律效果之基本原則，除法有明定或存有瑕疵外
      ，自不得恣意撤銷以維持法秩序之安定性。從而被告或其
      辯護人在防禦權已受保障之情況下，行使其對傳聞證據之
      處分權，自不得許其於事後反悔再事爭執，否則行準備程
      式以求訴訟順利密集及經濟之目的自無由達成。本案經本
      院於95年3 月29日進行準備程序，辯護人已當庭表示不爭
      執上開證據方法之證據能力，有該日準備程序筆錄可證，
      則辯護人始於96年5 月10日本院即將辯論終結之時，就前
      述證據之證據能力為爭執，其目的顯在延滯訴訟，參照前
      述說明，且本院斟酌上開證據並非非法取得，亦無證明力
      明顯過低之情形，應認前述證據已因辯護人同意援用而具
      有證據能力。
（三）證人丁○○、甲○○、丙○○、周淑芬偵訊時之陳述：
   1、證人丁○○、甲○○、丙○○、周淑芬於偵訊時經具結後
      所為陳述：
 （1）按被告以外之人於審判外之言詞或書面陳述，除法律有規
      定者外，不得為證據；被告以外之人於偵訊中向檢察官所
      為之陳述，除顯有不可信之情況者外，得為證據，刑事訴
      訟法第159 條第1 項、第159 條之1 第2 項分別定有明文
      。而所謂不可信情況之認定，法院應審酌被告以外之人於
      陳述時之外在環境及情況，例如：陳述時之心理狀況、有
      無受到外力干擾等，以為判斷之依據，故係決定陳述有無
      證據能力，而非決定陳述內容之證明力（法院辦理刑事訴
      訟案件應行注意事項89參照）。職是，被告以外之人前於
      偵查中已具結而為證述，除反對該項供述得具有證據能力
      之一方，已釋明「顯有不可信之情況」之理由外，皆得為
      證據。
 （2）查證人丁○○、甲○○、丙○○於檢察官94年2 月2 日、
      同年月21日偵訊時、證人周淑芬於檢察官94年2 月2 日、
      同年3 月18日偵查時，均係以證人之身份，經檢察官告以
      具結之義務及偽證之處罰，經渠等具結，而於負擔偽證罪
      之處罰心理下所為，係經以具結擔保其證述之真實性。又
      司法實務運作上，咸認偵查中檢察官向被告以外之人所取
      得之陳述，原則上均能遵守法律規定，不致違法取供，其
      可信性極高，因而明定除顯有不可信之情況者外，得為證
      據。亦即，被告以外之人於偵查中依法應具結者已具結，
      向檢察官所為之陳述，原則上具有證據能力，於例外「顯
      有不可信之情況」，始不具證據能力。證人丁○○、甲○○、丙○○於檢察官94年2 月2 日、同年月21日偵訊時、
      證人周淑芬於檢察官94年2 月2 日、同年3 月18日偵訊時
      ，並無證據顯示係遭受強暴、脅迫、詐欺、利誘等外力干
      擾情形，或在影響其心理狀況致妨礙其自由陳述等顯不可
      信之情況下所為。證人丁○○、甲○○、丙○○於檢察官
      94年2 月2 日、同年月21日偵訊時、證人周淑芬於檢察官
      94年2 月2 日、同年3 月18日偵查時之陳述既無顯不可信
      之情況，依上開說明，自有證據能力。
 （3）次按證人有第181 條之情形者，應告以得拒絕證言，同法
      第186 條第2 項亦著有規定。然拒絕證言權，專屬證人之
      權利，非當事人所得主張，證人拒絕證言權及法院告知義
      務之規定，皆為保護證人而設，非為保護被告，法院或檢
      察官違反告知義務所生之法律效果，僅對證人生效，故違
      反告知義務之證人證詞，對訴訟當事人仍具證據能力，至
      於證據之證明力如何，則由法院依具體個案判斷之（最高
      法院95年度臺上字第909 號判決意旨參照）。查證人丁○○、甲○○、丙○○、周淑芬於檢察官命渠等具結時，雖
      未經檢察官告以得拒絕證言，然依上開說明，渠等經具結
      後所為證言，對被告犯罪事實之認定，仍有證據能力。
   2、證人丁○○於94年2 月2 日、證人丙○○於94年3 月18日
      偵訊時之陳述：
 （1）證人丁○○於94年2 月2 日、證人丙○○於94年3 月18日
      偵訊時之陳述，雖未經檢察官依證人詰問程式命具結後詰
      問，惟渠等於偵訊中均係以被告身份接受訊問，而非以證
      人身份接受詰問，均非屬「依法應具結」之人，核與刑事
      訴訟法第158 條之3 所定之「依法應具結而未具結者」有
      間，尚不能僅以其未經具結即認為無證據能力。惟刑事訴
      訟法第159 條第1 項之所以排除「被告以外之人於審判外
      之陳述」之證據能力，無非係以該「被告以外之人於審判
      外之陳述」於本案中並未經具結，且其陳述未經對造當事
      人之反詰問。蓋未經具結之證言，即使為虛偽陳述，亦不
      構成偽證罪，其陳述欠缺真實性擔保；而未經反詰問之陳
      述，無法經由反詰問之過程確認其證言之真實性。簡言之
      ，刑事訴訟法第159 條第1 項之立法目的，主要係因被告
      以外之人於審判外之陳述，無法擔保其陳述之真實性，故
      原則上不得作為實質證據。惟若被告以外之人在審判外之
      陳述，具有可擔保其陳述真實性之情況存在，此時即與刑
      事訴訟法第159 條第1 項之立法目的無違，則無排除其證
      據能力之必要。故刑事訴訟法第159 條之2 及第159 條之
      3 關於「於檢察事務官、司法警察官或司法警察調查中所
      為之陳述」，乃規定其陳述具有「可信之特別情況」時，
      得為證據。乃因其陳述具有「可信之特別情況」，已有「
      真實性擔保」，故雖未經具結，亦未經反詰問，亦認其陳
      述具有證據能力。惟又觀之我國刑事訴訟法第159 條之1
      規定：「被告以外之人於審判外向法官所為之陳述，得為
      證據。被告以外之人於偵查中向檢察官所為之陳述，除顯
      有不可信之情況者外，得為證據。」而就被告以外之人於
      審判外向法官或偵查中向檢察官所為之陳述，明文規定具
      有證據能力，而未如同法第159 條之2 及第159 條之3 所
      規定須以「有可信之特別情況」為要件。審究上開規定之
      所以區分不同之詢問而為不同要件規定之原因，除於法官
      或檢察官面前之陳述，通常均係基於自由意志而陳述，其
      陳述較無「缺乏任意性」之疑慮外，更因法官及檢察官就
      證人、鑑定人有命其具結之權力，而證人、鑑定人於具結
      後如有虛偽陳述，即須受偽證罪之處罰，而透過具結程式
      使其陳述具有一定程度之真實性擔保，此亦係何以刑事訴
      訟法第158 條之3 規定「證人、鑑定人依法應具結而未具
      結者，其證言或鑑定意見，不得作為證據。」之理由。故
      若被告以外之人於審判外向法官或檢察官所為之陳述，並
      未經具結或對造當事人之對質詰問，亦無其他真實性擔保
      之情形下，即不應認為具有證據能力。而檢察事務官、司
      法警察、司法警察官並無命證人具結之權力，無法經由命
      具結之法定程式中獲得真實性擔保，故被告以外之人在其
      等調查中之陳述，則須有「可信之特別情況」，而有一定
      之「真實性擔保」時，始具有證據能力。經查，證人丁○○於94年2 月2 日、證人丙○○於94年3 月18日偵訊時之
      陳述，雖係「於偵查中向檢察官所為之陳述」，惟其係以
      被告身份接受訊問，並未經具結，如為虛偽陳述，亦不負
      偽證罪之責任，其供述並無任何真實性之擔保，故尚不得
      依刑事訴訟法第159 條之1 第2 項之規定，而逕認為具有
      證據能力。
 （2）惟就證人丁○○於94年2 月2 日、證人丙○○於94年3 月
      18日，辯護人於本院準備程序時，表示不爭執上開證據方
      法之證據能力；被告及辯護人於本院調查證據時，均知有
      上情亦未於言詞辯論終結前就該證據是否屬於傳聞證據而
      聲明異議，且本院審酌渠等既係在檢察官面前所為之陳述
      ，其陳述自無欠缺任意性之疑慮，以之作為證據，並無不
      適當之處，則依刑事訴訟法第159 條之5 之規定，亦得作
      為證據。
（四）內政部警政署刑事警察局94年4 月8 日刑鑑字第09400284
      85號槍彈鑑定書、94年4 月8 日刑鑑字第0940036889號槍
      彈鑑定書、95年6 月20日函覆鑑定情形、內政部95年9 月
      9 日函：
      按法院或檢察官得囑託醫院、學校或其他相當之機關、團
      體為鑑定，或審查他人之鑑定，並準用第203 條至第206
      條之1 之規定；鑑定之經過及其結果，應命鑑定人以言詞
      或書面報告，刑事訴訟法第208 條第1 項前段、第206 條
      第1 項定明定。是經法院或檢察官囑託相當之機關為鑑定
      後，經鑑定人以書面報告其鑑定之結果者，即屬同法第15
      9 條第1 項所謂之「法律有規定者」，不受該條項規定「
      不得作為證據」之限制。且同法第208 條第1 項前段對於
      法院或檢察官囑託相當之機關為鑑定之情形，僅規定：「
      準用第203 條至第206 條之1 之規定」，至於同法第202
      條有關「鑑定人應於鑑定前具結」之規定，則不在準用之
      列。故於法院或檢察官囑託相當之機關為鑑定，而該受囑
      託機關以書面報告鑑定結果之情形，既非屬依法應具結者
      。是同法第158 條之3 有關「證人、鑑定人依法應具結而
      未具結者，其證言或鑑定意見，不得作為證據」之規定，
      於此時即無適用之餘地。而內政部警政署刑事警察局業經
      臺灣高等法院檢察署檢察長概括囑託為有關「槍彈有無殺
      傷力之鑑定」之鑑定機關（臺灣高等法院檢察署92年9 月
      9 日檢文允字第092100 1203 號函附之臺灣高等法院檢察
      署檢察長概括選任鑑定人或囑託鑑定機關（團體）名冊參
      照），故其於本案就槍、彈有無殺傷力之鑑定結果書面報
      告內政部警政署刑事警察局94年4 月8 日刑鑑字第094002
      84 85 號槍彈鑑定書、94年4 月8 日刑鑑字第0940036889
      號槍彈鑑定書、95年6 月20日函覆鑑定情形、內政部95年
      9 月9 日函，揆諸上開說明，即不受刑事訴訟法第158 條
      之3 及同法第159 條第1 項之限制，自得作為證據。
（五）員警出具之報告書：員警出具之報告書，係屬被告以外之
      人於審判外之書面陳述，辯護人於本院調查證據時，復不
      同意上開證據方法之證據能力，依上開說明，員警出具之
      報告書應無證據能力。
（六）其餘證據方法之證據能力：
   1、按傳聞法則之重要理論依據，在於傳聞證據未經當事人之
      反對詰問予以核實，乃予排斥。惟若當事人已放棄對原供
      述人之反對詰問權，於法院審判時表明同意該等傳聞證據
      可作為證據，基於證據資料愈豐富，愈有助於真實發現之
      理念，並貫徹刑事訴訟法修法加重當事人進行主義之精神
      ，確認當事人對於證據能力有處分權之制度，傳聞證據經
      當事人同意作為證據，法院認為適當者，亦得為證據。另
      當事人於調查證據時，對於傳聞證據表示「沒有意見」、
      「對於證據調查無意見」，而未於言詞辯論終結前聲明異
      議，應視為已有將該等傳聞證據採為證據之同意，此刑事
      訴訟法第159 條之5定 有明文。
   2、被告及辯護人於本院準備程序時，已表示對於全案卷證之
      證據能力均無意見，且於本院調查證據時，除如上所述外
      ，知有不得為證據之情形，亦未於言詞辯論終結前聲明異
      議，依刑事訴訟法第159 條之5 之規定，應視為被告已同
      意證人周淑芬於警詢時之陳述、電話使用人資料及000000
      0000監聽譯文、憲兵司令部高雄縣憲兵隊95年5 月6 日函
      及其所附之報告書具有證據能力，而可作為證據，本院斟
      酌上開證據並非非法取得，亦無證明力明顯過低之情形，
      是均得採為證據。
二、得心證之理由
    被告於本院審理時，固坦承提供附表一編號1 所示槍枝予證
    人丙○○、甲○○，並持有附表二編號1 、2 所示改造槍枝
    、子彈之事實，惟矢口否認有何違反槍砲彈藥刀械管制條例
    之犯行，辯稱：其並無製造槍枝、子彈之犯行，其提供予證
    人丙○○之2 發子彈係道具子彈，並無殺傷力；又證人丙○○僅係言明購買類似真槍之玩具槍，並非購買改造槍枝；扣
    案之車床並無法使用；扣案附表二編號1 所示槍枝並非其改
    造，而係某真實姓名年籍不詳綽號「峰仔」之男子所製造；
    查獲物品均係道具槍所用之材料、物品，一般玩具槍店均可
    購得云云。辯護人則以：被告交付證人丙○○、甲○○之槍
    枝並無殺傷力，且證人丙○○、甲○○並無購買子彈之意思
    ；其僅係持有附表二編號1 所示槍枝，並無製造之行為；縱
    認被告有製造之行為，亦與前案違反槍砲彈藥刀械管制條例
    案件部分犯行有連續犯之裁判上一罪關係等語為被告辯護。
    然查：
（一）製造、販賣附表一編號1 所示槍枝部分：
   1、按所謂製造包括創製、改造、組合、混合、化合等行為在
      內，已損壞之零件加以修理亦屬製造，改造行為亦屬製造
      行為之一種（最高法院86年度臺上字第7558號、92年度臺
      上字第924 號判決意旨參照）。查被告於94年1 月31日，
      在其位於臺南縣七股鄉十份村十份26之1 號住處，改造如
      附表一編號1 所示槍枝之事實，業據被告於警詢、偵訊時
      供陳：其有從事改造槍枝之工作，交予「世子」之FBI 改
      造手槍係經其改造，有更換金屬管等語綦祥（見94年3 月
      2 日警詢筆錄、偵訊筆錄、同年月18日、同年4 月20日偵
      訊筆錄）。證人甲○○於本院審理時亦稱：94年1 月31日
      晚間8 時許，渠與證人丙○○前往被告位在臺南縣七股鄉
      住處，交付1 萬多元予被告後，被告離去1 個多小時，自
      行前往購買道具槍，並言明取得道具槍後更換槍管即可；
      渠目睹被告在七股鄉住處製作槍管，惟因一直未成功，當
      日無法交貨，翌日才將槍枝交付；交貨當日渠有打開面紙
      盒檢視，盒內之槍枝即為被告前日買回之槍枝，槍管已經
      改過，換裝為金屬的等語（見本院94年4 月21日審判筆錄
      ）。此外，復有搜索、扣押筆錄、扣押物品目錄表、相片
      在卷可資佐證，並扣有附表一編號1 所示槍枝可查。又附
      表一編號1 所示槍枝，經送請內政部警政署刑事警察局以
      性能檢驗法、試射法鑑定結果，認送鑑改造槍枝1 支（槍
      枝管制編號0000000000），係由仿FN廠1910型半自動手槍
      製造之金屬玩具手槍換裝土造金屬槍管和復進簧而成之改
      造手槍，經檢視，因換裝之復進簧不適合致子彈無法上膛
      ，依現狀無法供擊發子彈使用，認不具殺傷力等情，有該
      局94年4 月8 日刑鑑字第0000000000號槍彈鑑定書1 份在
      卷可資佐證。是被告製造上開槍枝未遂之犯行，應堪信實
      。
   2、被告販賣上開改造槍枝予證人甲○○、丙○○之事實，業
      據被告於警詢、偵訊時供陳：其改造槍械至今，僅拿1 把
      FBI 改造手槍1 支及彈匣1 個給綽號「世子」之丙○○，
      因當時「世子」拜託其幫忙改造1 把手槍，「世子」交付
      15,000元予其，由其購買玩具模型槍來改造，其有於94年
      1 月31日在臺南縣住處換1 支金屬之槍管，係將舊的槍管
      取出，換裝已經貫通之槍管等語甚詳（見94年3 月2 日警
      詢筆錄、偵訊筆錄）。又證人丁○○透過證人甲○○、丙○○，向被告購得上開槍枝乙情，亦據證人丁○○於警詢
      、偵訊及本院審理時證稱：渠因積欠友人尤皇智債務，尤
      皇智要求渠交付1 把槍枝抵債，渠遂透過證人甲○○介紹
      ，以35 ,000 元向證人丙○○購買扣案之改造槍械1 支；
      渠等約定在高雄市○○區○○路家樂福交付，不知證人甲○○、丙○○係向何人購買槍枝等語甚詳（見94年2 月2
      日警詢筆錄、偵訊筆錄、同年月21日偵訊筆錄、96年2 月
      1 日審判筆錄）。證人丙○○於警詢、偵訊及本院審理時
      亦證稱：渠販賣予證人丁○○之槍械係渠向被告購買，渠
      知悉被告有在改造槍枝，遂與證人甲○○前往被告位在臺
      南住處，被告要求給付本錢，由證人甲○○交付15,000元
      予被告。嗣被告在大灣國中將裝載槍枝之盒子丟進渠等車
      內等語綦祥（見94年2 月2 日偵訊筆錄、同年月21日偵訊
      筆錄、同年3 月1 日警詢筆錄、同年月18日偵訊筆錄、本
      院95年4 月4 日審判筆錄）。證人甲○○於警詢、偵訊及
      本院審理時亦稱：證人丁○○委渠購買槍械，並於94年1
      月31日交付35,000元予渠；渠遂透過證人丙○○介紹，以
      15 ,000 元向被告購得扣案槍械，當時言明要購買換過槍
      管之道具槍；嗣由證人丙○○於94年2 月1 日在家樂福停
      車場交付上開槍、彈及彈匣予證人丁○○等語甚明（見94
      年2 月2 日警詢筆錄、偵訊筆錄、同年月21日偵訊筆錄、
      95 年4月21日審判筆錄）。證人周淑芬於警詢、偵訊時亦
      稱：渠於94年2 月1 日下午5 時15分許，與證人甲○○、
      丙○○同往家樂福賣場，由證人甲○○駕車，證人丙○○
      交付面紙盒予證人丁○○，證人丙○○有將槍枝取出，伊
      有看到槍枝等語明確（見94年2 月2 日警詢筆錄、偵訊筆
      錄、同年3 月18日偵訊筆錄）。此外，復有搜索、扣押筆
      錄、扣押物品目錄表、槍彈相片、證人丁○○之存摺影本
      、本院法官助理製作之現場光碟勘查報告1 份在卷可資佐
      證。又上開查獲過程，並經本院勘驗屬實（見本院96年5
      月10日審判筆錄）。是被告販售附表一編號1 所示槍枝予
      證人丙○○、甲○○等情，應堪認定。
（二）轉讓附表一編號2 所示子彈部分：
      被告販售附表一編號1 所示槍枝時，附贈附表一編號2 所
      示子彈予證人甲○○、丙○○乙情，已據被告於偵訊時供
      稱：其交予證人甲○○、丙○○之子彈係其附贈，並未經
      改造等語不諱（見94年3 月18日、同年4 月20日偵訊筆錄
      ）。證人丙○○於偵訊及本院審理時亦稱：渠係向被告購
      買槍枝，被告拿給渠之盒子內即有子彈，不知道子彈來源
      ；渠與證人甲○○前往被告住處時，亦未聽聞被告與證人
      甲○○提及購買子彈之事等語甚詳（見94年3 月18日偵訊
      筆錄、本院95年4 月4 日審判筆錄）。證人甲○○於警詢
      及本院審理時亦稱：渠透過證人丙○○向「百仔」購買槍
      械，當時並未言明購買子彈，子彈好像是道具槍所附贈等
      語綦祥（見94年2 月2 日警詢筆錄、95年4 月21日審判筆
      錄）。又證人丁○○並無購買子彈之意乙節，此觀證人丁○○於警詢時僅稱：渠因積欠友人債務，該友人要求渠交
      付槍枝抵債，渠遂透過證人甲○○介紹，向證人丙○○購
      買槍械等語綦詳（見94年2 月2 日警詢筆錄）。嗣證人丁○○於本院審理時亦結證稱：電話中並未談及子彈，子彈
      係附贈的等語甚明（見本院96年2 月1 日審判筆錄）。此
      外，復有搜索、扣押筆錄、扣押物品目錄表、槍彈相片及
      本院法官助理製作之現場光碟勘查報告1 份在卷可資佐證
      ，並扣有附表一編號2 所示子彈可資查證。又扣案如附表
      一編號2 所示之子彈，經送請內政部警政署刑事警察局鑑
      定結果，認送鑑子彈2 顆，均係由玩具金屬彈殼加裝直徑
      約8.0mm （採樣1 顆測量）土造金屬彈頭而成之改造子彈
      ，經採樣1 顆試射，可擊發，認具殺傷力等情，亦有該局
      94年4 月8 日刑鑑字第0000000000號槍彈鑑定書1 份在卷
      可資佐證。從而被告轉讓上開具有殺傷力之改造子彈乙情
      ，應堪認定。
（三）製造附表二編號1、2所示槍彈部分：
   1、被告改造附表二編號1 、2 所示槍、彈之事實，業據被告
      於警詢、偵訊時供稱：其有從事改造槍械之工作，槍械係
      其於93年6 月間，在臺南市○○路「上弘」玩具模型槍店
      購得，子彈是購買槍械所附贈；其係於94年2 月初在臺南
      住處進行改裝，係以所購道具模型槍內附槍械說明分解圖
      ，將槍管、槍機、拉彈、擊錘彈簧等零件拆除後，以車
      床貫穿槍管及改造銅質彈頭，並以銼刀將廢鐵改造成拉彈
      ，又以機車剎車彈簧改造擊錘彈簧，並以手工製造金屬
      槍機，再將上開零件拆換於原有玩具模型槍上；子彈部分
      係其將彈頭取出，裝置火藥、底火後再裝入銅質彈頭等語
      不諱（見94年3 月2 日偵訊筆錄、同年4 月7 日警詢筆錄
      、同年4 月20日偵訊筆錄）。另有高雄市憲兵隊之搜索、
      扣押筆錄、扣押物品目錄表3 份、現場及扣案物品相片35
      張在卷可資佐證。另扣案如附表二編號1 、2 所示之槍枝
      、子彈，經送請內政部警政署以性能檢驗法及試射法鑑驗
      結果，認送鑑改造手槍1 支（槍枝管制編號0000000000）
      ，係由仿BERETTA 廠84型半自動手槍製造之玩具手槍換裝
      土造金屬槍管而成之改造手槍，機械性能良好，可擊發適
      用子彈，認具殺傷力。送鑑改造子彈1 顆，認係玩具金屬
      彈殼加裝直徑9.2mm 金屬彈頭而成之改造子彈，經實際試
      射結果，可擊發，認具殺傷力等情，有該局94年4 月8 日
      刑鑑字第0940036889號槍彈鑑定書1 份在卷可資佐證。從
      而被告改造附表二編號1、2所示槍彈之犯行，應堪認定。
（四）被告及辯護人雖以前揭情詞置辯，然查：
   1、被告雖辯稱：其僅係交付玩具手槍予證人丙○○、甲○○
      ，現金係證人甲○○所出借，其無製造、販賣附表一編號
      1所示改造槍枝云云。然查：
 （1）被告於警詢時已自承證人丙○○拜託其幫忙改造1 把手槍
      之事實不諱（見94年3 月2 日警詢筆錄）。又證人丁○○
      透過證人甲○○購買改造槍械之事實，亦據證人丁○○於
      警詢時證述綦祥（見94年2 月2 日警詢筆錄）。證人甲○○於本院審理時亦結證稱：證人丁○○委渠購買改造手槍
      ，渠當時係向被告購買換過槍管之道具槍，交貨當日有打
      開面紙盒檢視，盒內之槍枝即為被告前日買回之槍枝，槍
      管已經改過，換裝為金屬的等語明確（見本院95年4 月21
      日審判筆錄）。證人丁○○於本院審理時亦結證稱：當時
      言明要購買改造過的槍枝，不要玩具店之玩具槍等語（見
      本院96年2 月1 日審判筆錄）。又自證人丁○○之通訊監
      察譯文以觀，證人丁○○自94年1 月30日起，即陸續洽詢
      友人有無改造槍枝可資販售，嗣委託證人甲○○取得槍枝
      及子彈等情，有該通訊監察譯文在卷可資佐證，從而被告
      所辯，證人丙○○、甲○○並非係購買改造槍枝云云，即
      非可採。
 （2）被告雖辯稱：其並無改造槍枝之能力，交予證人甲○○之
      槍枝不能使用云云。然查，被告前於93年間，因違反槍砲
      彈藥刀械管制條例等案件，業經臺灣高等法院臺南分院以
      94年度上訴字第728 號判處應執行有期徒刑10年2 月確定
      ，此有臺灣高等法院被告前案紀錄表1 份在卷足憑，從而
      ，被告理應有改造槍枝、子彈之技術，所辯並無改造槍枝
      能力云云，並無可採。況被告有改造玩具手槍之犯罪故意
      ，且已著手於改造手槍之行為，已如前述，僅因換裝之復
      進簧不適合致子彈無法上膛，而無法擊發子彈等情，有內
      政部警政署刑事警察局94年4 月8 日刑鑑字第0000000000
      號槍彈鑑定書1 份在卷可資佐證。從而，倘排除上開障礙
      情況，從自然科學之觀點而言，被告完成改造該玩具手槍
      之犯罪意思非無實現之可能，且就被告所採取之改造方法
      觀之，客觀上亦非無完成改造之危險性。簡而言之，本案
      被告之所以未能完成製造手槍之行為，係因改造過程換裝
      不適合之零件所致，並非因其行為之性質無結果實現之可
      能性。是縱使附表一編號1 所示槍枝並無殺傷力，仍無解
      於被告改造槍枝犯行之認定
。
 （3）又證人丁○○委託證人甲○○透過證人丙○○以35,000元
      購買槍枝，由證人甲○○交付15,000元予被告購買槍枝等
      節，已如前述。而一般市面玩具模型店充斥，證人丁○○
      縱使無暇親自購買槍枝，委託友人代為詢購即可，豈有大
      費周章鉅資委託他人代為購買槍枝之理。況證人甲○○於
      本院審理時亦結證稱：「（問：當天你去七股的時候，被
      告有無說要向你借錢或者向丙○○借錢？）沒有印象」等
      語（見本院95年4 月21日審判筆錄）。從而，被告所辯，
      15,000元部分係用以購買槍枝，部分係其向證人甲○○、
      丙○○借款云云，即非可採。
   2、被告雖辯稱：證人丙○○經警查獲之2 發子彈並非其所交
      付，其交付證人丙○○之子彈係道具子彈，並無殺傷力云
      云。辯護人則以被告交付之子彈2 發僅係玩具子彈，並非
      送驗具有殺傷力之子彈云云為被告辯護。惟查：
 （1）證人丁○○、丙○○、甲○○於警詢時，業經指認被告交
      付之子彈，此有指認相片在卷可資佐證。又內政部警政署
      刑事警察局94年4 月8 日刑鑑字第0000000000號槍彈鑑定
      書所附如附表一編號2 所示子彈之相片，經核與證人丁○○、丙○○及甲○○於警詢時指認之子彈相片所示子彈形
      狀相符，亦有該槍彈鑑定書1 份在卷可資佐證。另證人丁○○係經以實物進行指認於渠身上查獲之子彈乙情，亦據
      證人丁○○於本院審理時證述綦祥（見96年2 月1 日審判
      筆錄）。從而，司法警察自證人丁○○處查獲之子彈，與
      經送請內政部警政署刑事警察局鑑定之子彈無異乙情，應
      堪認定。
 （2）再者，扣案槍彈之送驗過程，業經證人即高雄縣政府警察
      局鳳山分局員警潘豐田於本院審理時結證稱：扣案物品經
      扣押後，由案件承辦人交由被扣押人辨識，再交予分局業
      務承辦人員，由分局業務承辦人當場包裝、封緘，再登記
      後檢具登記簿、證物採驗單、移送書及程序來源證明等文
      件，送往高雄縣政府警察局刑警大隊鑑識組等語綦祥（見
      本院96年2 月1 日審判筆錄）。而扣案如附表一編號2 所
      示子彈之送驗過程，亦經證人即憲兵司令部高雄憲兵隊承
      辦人員庚○○於本院審理時證稱：扣案附表一編號2 所示
      改造子彈，係自證人丁○○身上查獲，以衛生紙包覆，查
      獲當時有照相存證，並以證物袋包裝，且讓證人丙○○、
      甲○○進行指認等語明確（見本院95年12月14日審判筆錄
      ）。證人即憲兵司令部鳳山憲兵隊承辦人員己○○於本院
      審理時亦結證稱：渠等逮捕證人丁○○後，由渠實施搜索
      ，扣得槍枝及子彈，提示證物予證人丁○○檢視後，即以
      證物袋將槍彈扣押，當場進行封緘，由被搜索人在封緘條
      上蓋指印、簽名，再委託警方送請刑事警察局進行鑑定，
      由警方簽收，交予警方時均有封緘等語甚詳（見本院95年
      12 月14 日、96年4 月19日審判筆錄）。證人即高雄縣政
      府警察局鳳山分局承辦人員王振宇於本院審理時證稱：本
      案事實一部份係高雄憲兵隊主辦，由高雄縣政府警察局鳳
      山分局協辦；本案經查獲後，渠有幫忙整理卷，槍彈部分
      係憲兵隊承辦人庚○○交由渠經手送交潘豐田，由渠與潘
      豐田進行封緘，再送交刑警大隊，由刑警大隊送往刑事警
      察局等語明確（見96年3 月1 日審判筆錄）。證人即高雄
      縣政府警察局鑑識科承辦人員謝博文於本院審理時亦結證
      稱：證人丁○○持有槍彈案件之扣案物品，係由渠經手送
      驗過程，係由分局承辦人員以刑事警察局規定之塑膠套與
      封緘機，貼上封條，載明案由、扣案物品、數量及經手人
      後進行封緘，並檢附採驗紀錄表及移送文件、由渠簽收後
      ，再擇期送往刑事警察局鑑定，由刑事警察局作簽收之動
      作。鑑定完成後，刑事警察局會通知渠等領回。渠等領回
      後再通知分局領回，由分局依程序繳庫等語綦祥（見本院
      96 年2月1 日審判筆錄）。證人即內政部警政署刑事警察
      局鑑識人員李協昌於本院審理時亦結證稱：警方將槍彈交
      至內政部警政署刑事警察局前會要求包裝完整，即需封籤
      ，並且清點數量等語明確（見本院96年2 月1 日審判筆錄
      ）。此外，復有高雄係政府警察局鳳山分局獲案槍彈送驗
      領回繳庫流程管制登記簿、相片1 張、高雄縣政府警察局
      刑警隊領回槍彈證物「註記日期」一覽表、高雄縣政府警
      察局送驗領回證物流程表、刑事案件證物採驗紀錄表在卷
      可資佐證。而證人庚○○等人於本院審理時，均以具結擔
      保渠等證述之真實性，衡情證人等應無故為誣陷被告並自
      陷偽證罪處罰危險之理，是無證據證明證人等所言係屬虛
      偽，亦無證據證明上開資料係屬虛構。是扣案附表一編號
      2 所示子彈，即為司法警察於證人丁○○處查扣之子彈甚
      明。
 （3）辯護人雖以證人林建防、甲○○於本院審理時稱：所見子
      彈係銀色一體成型的云云，認警方送請內政部警政署刑事
      警察局鑑定之子彈並非被告交予證人甲○○、丙○○之子
      彈云云為被告辯護。然查：證人丙○○於本院審理時，從
      未提及所見子彈係銀色一體成型等情，有本院95年4 月21
      日審判筆錄在卷可資佐證。又證人甲○○於本院審理時僅
      稱：被告購回槍枝時，有看到附贈之子彈，係銀色（先稱
      係銅色的，嗣改稱係銀色）一體成型等語（見本院95年4
      月21日審判筆錄）。從而，證人甲○○於本院審理時所述
      銀色一體成型之子彈，應係被告於94年1 月31日購回之子
      彈，並非被告於翌日交予證人甲○○、丙○○之子彈。又
      證人甲○○於本院審理時雖亦結證稱：在被告住處看到的
      子彈與憲兵隊提示之相片好像一樣等語（見本院95年4 月
      21 日 審判筆錄）。然查，上開所述，僅係證人甲○○臆
      測之詞，尚無法確定憲兵隊提示之子彈相片即為銀色一體
      成型之子彈。且事物觀察，關涉個人觀察力、智識程度及
      生活見聞，標準並非一致，查證人甲○○於本院審理時，
      就子彈顏色究竟是銅色、銀色，其表述已有遲疑，而所謂
      「一體成型」之標準為何，更無參考之依據。況證人甲○○於警詢時指認相片所示扣案子彈之形狀，亦非所謂一體
      成型，此有該指認相片在卷可資佐證，已如前述。而本案
      搜索、扣押證人丁○○所持有子彈之過程，經本院勘驗結
      果，亦因燈光問題無法確定扣案子彈係屬銀白色（見96年
      5 月10日勘驗筆錄）。從而辯護人徒以證人甲○○上開所
      言，認定送鑑之子彈並非被告交予證人甲○○、丙○○之
      子彈云云，尚有誤會。
   3、被告雖辯稱：扣案附表二編號1 所示改造槍枝係「峰仔」
      所改造後寄放於其處云云。惟查，被告於警詢、偵訊時，
      均已坦承改造附表二編號1 所示槍枝乙情，已如前述。而
      被告於警詢、偵訊時從未提及上開槍枝係「峰仔」改造之
      事實，亦有上開警詢、偵訊筆錄可資佐證。而被告並不知
      「峰仔」之真實姓名乙情，亦據被告於警詢時陳述綦詳（
      見94年3 月2 日、同年4 月14日警詢筆錄）。被告於警詢
      時亦僅稱：槍械工廠有時會借給「峰仔」改造槍械等語（
      同上警詢筆錄）。均未論及扣案槍枝係「峰仔」所改造之
      事實。又檢察官依據被告提供「峰仔」之門號0000000000
      號行動電話執行通訊監察結果，上線後該電話呈現關機狀
      態，無法執行續監等情，已據證人庚○○於本院審理時結
      證甚詳（見本院96年4 月19日審判筆錄），另有憲兵司令
      部高雄憲兵隊95年5 月6 日函暨報告書、臺灣高等法院高
      雄分院檢察署通訊監察書1 份在卷可資佐證，從而被告上
      開所辯，並無實據，即非可採。
   4、辯護人雖以被告本案所犯，與其前於93年間，因違反槍砲
      彈藥刀械管制條例案件，經臺灣臺南地方法院以94年度訴
      字第69號刑事案件審理並論罪科刑部分有連續犯之裁判上
      一罪關係云云為被告辯護。然查：被告自93年5 、6 月間
      開始改造槍械，嗣於同年7 月間經警查獲後，直至94年1
      月初才又開始從事改造槍械工作乙情，已據被告於警詢時
      供述甚明（見94年3 月2 日警詢筆錄）。是本案被告犯罪
      時間與前案已相距甚遠，又被告亦係因前案為警查獲後，
      嗣於94年1 月初才又改造槍枝。甚者，其亦係因證人丙○○、甲○○所請，才又於94年1 月31日從事改造附表一編
      號1 所示槍枝之犯行。足見其於本案所為，顯非出於同一
      犯意所為，辯護人上開所辯，應有誤會。
   5、被告雖辯稱：扣案之車床並無法使用云云，然查：
 （1）被告在臺南縣七股鄉住處，以車床改造槍管及銅質彈頭之
      事實，業據被告於警詢時供陳不諱。且被告於94年1 月31
      日晚間，在其位在臺南縣七股鄉住處，以扣案車床製作槍
      管之事實，亦據證人甲○○於本院審理時結證稱：渠目睹
      被告在上揭時地，以車床製作槍管等語甚詳（見本院95年
      4 月21 日 審判筆錄）。證人庚○○於本院審理時亦結證
      稱：查獲車床旁有鐵屑等語甚詳（見本院95年12月14日審
      判筆錄）。是上開車床應有使用之情形乙情，應堪認定。
 （2）又被告聲請勘驗扣案車床在上開處所可否使用云云。因本
      案事證已臻明確，況車床等物品可否在該處使用，除關涉
      該處所之電力問題，亦與機器之使用方式有關，使用相關
      轉接器、降壓器即可解決電壓不同之問題，是本院認無勘
      驗之必要，附此敘明。
   6、被告及辯護人雖辯稱：附表四編號5 所示子彈與附表二編
      號2 至4 所示子彈應屬同一云云。然查，附表二編號2 至
      4 所示子彈之形狀、樣式。經核與附表四編號5 所示子彈
      相異，此有內政部警政署刑事警察局94年4 月8 日刑鑑字
      第0940036889號槍彈鑑定書所附子彈相片及內政部警政署
      刑事警察局95年6 月20日函所附子彈相片在卷可資佐證，
      被告及辯護人疏未查證，率為如上辯解，顯係昧於事實。
（四）綜上所述，被告上開所辯，諉無足採。本案事證已臻明確
      ，應依法論科。
三、適用法律及量刑
（一）新舊法比較：
   1、查被告行為後，刑法業於94年2 月2 日經總統以華總一義
      字第09400014901 號令修正公布，並於95年7 月1 日施行
      ，刑法施行法第1 條之1 亦於95年6 月14日經總統以華總
      一義字第09500085181 號令公布施行，參酌最高法院95年
      5 月23日刑事庭第8 次會議決議，修正後刑法第2 條第1
      項之規定，係規範行為後法律變更所生新舊法律比較適用
      之準據法，於修正後刑法施行後，應適用修正後刑法第2
      條第1 項之規定，為「從舊從輕」之比較。另於比較時應
      就罪刑有關之共犯、未遂犯、想像競合犯、牽連犯、連續
      犯、結合犯，以及累犯加重、自首減輕暨其他法定加減原
      因（如身分加減）與加減比例等一切情形，本於統一性及
      整體性原則，綜其全部罪刑之結果而為比較，本院審酌：
 （1）修正後刑法第56條規定，業已刪除連續犯之規定。故連續
      數行為而犯同一罪名，依修正前刑法第56條規定，應以一
      罪論，但得加重其刑；而依修正後規定，則已無連續犯可
      資適用，即應將各次犯行以數罪併合處罰。是以適用修正
      前關於連續犯之規定，自係較為有利。
 （2）修正後刑法第33條第5 款規定「罰金：新臺幣一千元以上
      ，以百元計算之。」，與修正前刑法第33條第5 款規定「
      罰金：一元以上。」不同，經比較新舊法結果，以被告行
      為時之舊法較為有利於被告。
 （3）刑法第55條牽連犯之規定，業於94年2 月2 日修正刪除，
      並於95年7 月1 日施行。是於新法修正施行後，被告之數
      犯罪行為，即須分論併罰。此刪除雖非犯罪構成要件之變
      更，但顯已影響行為人刑罰之法律效果，自屬法律有變更
      ，依新法第2 條第1 項規定，比較新、舊法結果，仍應適
      用較有利於被告之行為時法律即舊法論以牽連犯。
 （4）被告於裁判確定前犯數罪，而刑法第51條業於94年1 月7
      日修正公布，並於95年7 月1 日施行，修正前刑法第51條
      規定：「數罪併罰，分別宣告其罪之刑，依左列各款定其
      應執行者：」其中第5 款規定：「宣告多數有期徒刑者，
      於各刑中之最長期以上，各刑合併之刑期以下，定其刑期
      。但不得逾20年。」修正後刑法第51條第5 款規定：「宣
      告多數有期徒刑者，於各刑中之最長期以上，各刑合併之
      刑期以下，定其刑期。但不得逾30年」，比較修正前後之
      刑法規定，以95年7 月1 日修正公布施行前之規定，較有
      利於被告。
 （5）經綜其全部罪刑之結果而為比較，以修正前刑法有利於被
      告，應一體適用修正前刑法之規定。
   2、另修正前刑法第26條前段規定一般未遂犯之處罰效果（即
      一般未遂犯之處罰，得按既遂犯之刑減輕之），而於刑法
      修正施行後，則將一般未遂犯之處罰效果移列規定於刑法
      第25條第2 項後段，惟其處罰效果與修正前並無不同，是
      以修正前後並無有利與否之差異，應逕依修正後刑法第25
      條第2 項後段規定，減輕其刑。
   3、被告行為後，刑法第55條關於想像競合犯之規定亦於同上
      時間修正及施行，比較修正施行前後規定要件並無何差異
      ，僅修正施行後之規定限制從一重處斷之宣告刑不得科以
      較輕罪名所定最輕本刑以下之刑，惟修正後科刑之限制，
      僅為法理之明文化，核非屬法律之變更，自無新舊法比較
      之問題，自應適用現行刑法規定。
   4、另查槍砲彈藥刀械管制條例雖在94年1 月26日經總統以華
      總一義字第09400010101 號令修正公布，並自94年1 月28
      日生效施行，惟被告行為時既係在槍砲彈藥刀械管制條例
      公布施行後，自應適用裁判時之槍砲彈藥刀械管制條例處
      斷，無新舊法比較問題，辯護人恣意為法律適用之抗辯，
      應有率斷，合先敘明。
（二）次按槍砲彈藥刀械管制條例第8 條第5 項、第1 項之未經
      許可製造可發射金屬或子彈具有殺傷力之槍砲之規定，係
      處罰行為人未經許可而製造槍砲之犯行，即行為人主觀上
      須有製造槍砲之犯意，客觀上又未受許可而製造，即成立
      犯罪，縱其槍砲尚未製造完成或無殺傷力，亦屬該條之罪
      之未遂犯（最高法院91年度臺上字第1624號判決意旨參照
      ）。是核被告所為，係犯槍砲彈藥刀械管制條例第8 條第
      5 項、第1 項之未經許可製造可發射子彈具有殺傷力之改
      造槍枝未遂罪、同條例第8 條第1 項之未經許可製造可發
      射子彈具有殺傷力之改造槍枝罪、同條例第8 條第5 項、
      第1 項之未經許可販賣可發射子彈具有殺傷力之改造槍枝
      未遂罪、同條例第12條第2 項之未經許可轉讓子彈罪、同
      條例第12條第1 項之未經許可製造子彈罪。被告為製造槍
      枝先行持有土造金屬槍管之主要組成零件犯行，為其製造
      槍枝之階段行為；又被告製造槍枝、子彈後持有之低度行
      為，亦為其製造槍枝、子彈之高度行為所吸收，均不另論
      罪。公訴人雖認被告交予丙○○、甲○○之子彈部分，係
      犯槍砲彈藥刀械管制條例第12條第1 項之製造、販賣改造
      子彈罪，然本案不能證明被告有此部份製造子彈犯行（敘
      述如後），且該子彈係被告所附贈乙情，亦如前述，尚不
      能證明被告有販賣之營利意圖，公訴意旨應有誤會，惟其
      基本社會事實相同，為同一案件，爰就上開事實變更起訴
      法條。被告先後未經許可，製造可發射子彈具有殺傷力之
      改造槍枝未遂及未經許可，製造可發射子彈具有殺傷力之
      改造槍枝之行為，時間緊接，方法手段相同，觸犯構成要
      件相同之罪名，顯係基於概括犯意為之，應依修正前刑法
      第56條規定論以連續製造可發射子彈具有殺傷力之改造槍
      枝一罪，並加重其刑。另被告以一行為同時觸犯未經許可
      ，販賣可發射子彈具有殺傷力之改造槍枝未遂罪及未經許
      可轉讓子彈罪，應依刑法第55條規定從一重之未經許可，
      販賣可發射子彈具有殺傷力之改造槍枝未遂罪。又被告所
      犯槍砲彈藥刀械管制條例第8 條第5 項、第1 項之未經許
      可製造其他可發射子彈具有殺傷力之改造槍枝未遂罪及同
      條例第8 條第5 項、第1 項之未經許可販賣可發射子彈具
      有殺傷力之改造槍枝未遂罪之間，具有方法目的之牽連關
      係，應依適用修正前刑法第55條之規定，應從一重之槍砲
      彈藥刀械管制條例第8 條第5 項、第1 項之未經許可製造
      可發射子彈具有殺傷力之改造槍砲未遂罪處斷。又被告已
      著手改造槍枝及販賣，僅因換裝之複進簧不適合致子彈無
      法上膛，為未遂犯，應依刑法第25條第2 項規定，減輕其
      刑。另按如同時製造2 種以上不相同種類之違禁物客體，
      如同時製造手槍及子彈，或手槍及爆裂物，即有一行為觸
      犯數罪名之想像競合犯適用（最高法院90年度臺上字第72
      13號判決要旨參照）。查本案被告所犯連續製造可發射子
      彈具有殺傷力之改造槍枝罪及製造子彈罪，並無證據證明
      係同時所為，是上開犯意個別，行為互殊，應予分論併罰
      。爰審酌被告年富力強，不知安分守己，具有機械方面之
      專業知識及技術能力，竟不用於正途，其前於93年間，業
      因違反槍砲彈藥刀械管制條例案件，經臺灣臺南地方法院
      以94年度訴字第69號審理中，竟仍於上開案件審理中再為
      本案犯行，且製造槍彈數量非少，更有販售他人使用，擴
      張槍彈危害性之情形，對於社會之危害甚大，惡性匪淺；
      又於本院審理時矯飾犯行，未見有何悔悟之犯後態度等一
      切情狀，分別量處如主文所示之刑，並定其應執行之刑。
      又本案被告犯罪時刑法第42條第2 項前段規定：「易服勞
      役以1 元以上3 元以下折算1 日。」又行為時之易服勞役
      折算標準，業據修正前罰金罰鍰提高標準條例第2 條前段
      規定，就其原定數額提高為100 倍折算1 日，則本案被告
      行為時之易服勞役折算標準，應以銀元100 元以上300 元
      以下折算1 日，即新臺幣300 元以上900 元以下折算1日
      。95年7 月1 日修正公布施行之刑法第42條第3 項前段規
      定：「易服勞役以新臺幣1,000 元、2,000 元或3,000 元
      折算1 日。」以修正後之折算標準有利於被告。惟修正前
      第42條第2 項但書規定，易服勞役之期限不得逾6 個月，
      修正後第42條第3 項但書則規定，易服勞役之期限不得逾
      1 年，修正後易服勞役之期限，顯然較修正前為長，對行
      為人較為不利。以本案宣告刑併科罰金部分為55萬元，如
      依舊法易服勞役，則應依修正前刑法第42條第2 項但書規
      定，期限不得逾6 個月；如依新法規定，而以1,000 元、
      2,000 元或3, 000元折算1 日結果，其折算期間均逾6 個
      月，自較修正前之規定為不利，應依修正前刑法第42條規
      定，就併科罰金部分諭知易服勞役之折算標準，以示懲儆
      。
（三）附表一所示槍彈，業由證人甲○○、丙○○自被告處取得
      後，交予證人丁○○持有，均非被告所有之物。然附表一
      編號1 所示改造槍枝經換裝之土造金屬槍管1 支，係屬槍
      砲主要組成零件，此有內政部函在卷足佐，亦屬違禁物，
      爰依刑法第38條第1 項第1 款規定，不問屬於被告與否沒
      收之。另附表一編號2 所示子彈，其中1 顆業因試射鑑驗
      而耗損，已不具殺傷力而喪失違禁物之性質，剩餘之改造
      子彈1 顆係屬違禁物，亦經於另案丁○○、甲○○部分宣
      告沒收，有臺灣高等法院高雄分院94年度上訴字第1181號
      刑事判決書在卷可稽，自無再予宣告沒收之必要，併此敘
      明。另扣案如附表二編號1 所示之改造槍枝1 支，具有殺
      傷力，已如前述，係屬違禁物，爰依刑法第38條第1 項第
      1 款規定宣告沒收之。至於附表二編號2 所示子彈1 顆，
      亦經試射，已無殺傷力，爰不另為沒收之諭知。附表二編
      號3 、4 所示子彈，並無殺傷力而非屬違禁物，惟乃被告
      所有供犯罪預備之物，此據被告於偵訊時供陳甚詳，爰均
      依刑法第38條第1 項第2 款規定沒收之；又附表三所示之
      物，為被告所有供製造槍枝、子彈所用之物，業據被告於
      警詢、偵訊時供陳明確，均應依刑法第38 條 第1 項第2
      款宣告沒收之。另扣案附表二編號5 至10、附表四所示之
      物，被告於警詢、偵訊時雖坦承為其所有之物，惟並未指
      明係供本案犯罪所用之物，嗣被告於本院審理時，否認附
      表二編號5 至10所示物品為其所有，而本案亦無證據證明
      扣案附表二編號5 至10、附表四所示之物與本案犯罪有何
      關聯，爰不為沒收之宣告，併此敘明。
四、不另為無罪之諭知：
（一）公訴意旨另以：被告明知未經主管機關許可，不得製造子
      彈，竟先於94年1 月31日晚間8 時許，在其位於臺南縣七
      股鄉十份村十份26之1 號住處，取得甲○○及丙○○所交
      付之15,000後，即於同日前往臺南市○○路之「上弘玩具
      模型店」，以6,000 元之價格購入玩具手槍1 支，並取得
      店家所附贈之數顆玩具金屬子彈後，乃於同日在其上開住
      處，以將玩具金屬彈頭取出後，在彈殼內放入火藥及底火
      ，再以銅條修補鋸斷處後，裝入銅質彈頭，並以快乾膠將
      銅質彈頭與子彈外殼黏住之方式，未經許可而製造2 顆具
      有殺傷力之子彈。因認被告此部份所犯，另涉嫌違反槍砲
      彈藥刀械管制條例第12條第1 項之未經許可製造子彈罪嫌
      。
（二）按犯罪事實應依證據認定之，無證據不得認定犯罪事實；
      又不能證明被告犯罪者，應諭知無罪之判決，刑事訴訟法
      第154 條第2 項、第301 條第1 項分別定有明文；且認定
      不利於被告之事實，須依積極證據，苟積極證據不足為不
      利於被告事實之認定時，即應為有利於被告之認定，更不
      必有何有利之證據（最高法院30年上字第816 號判例參照
      ）；而認定犯罪事實所憑之證據，雖不以直接證據為限，
      間接證據亦包括在內；然而無論直接或間接證據，其為訴
      訟上之證明，須於通常一般之人均不致有所懷疑，而得確
      信其為真實之程度者，始得據為有罪之認定，倘其證明尚
      未達到此一程度，而有合理之懷疑存在時，基於無罪推定
      之原則，即應為無罪之判決（最高法院76年臺上字第4976
      號判例參照）。另按被告之自白，非出於強暴、脅迫、利
      誘、詐欺、疲勞訊問、違法羈押或其他不正方法，且與事
      實相符者，得為證據，惟不得作為有罪判決之唯一證據，
      仍應調查其他必要之證據，以察其是否與事實相符，刑事
      訴訟法第156 條第1 、2 項定有明文，其立法目的乃欲以
      補強證據擔保自白之真實性，亦即以補強證據之存在，藉
      之限制自白在證據上之價值，而所謂補強證據，則指除該
      自白本身外，其他足資證明自白之犯罪事實確具有相當程
      度真實性之證據而言；雖其所補強者，非以事實之全部為
      必要，但亦須因補強證據與自白之相互利用，而足使犯罪
      事實獲得確信者，始足當之（最高法院74年臺覆字第10號
      判例參照）。
（三）本件公訴人認被告涉有此部份犯罪，係以被告於警詢、偵
      訊時之供述、證人丁○○、甲○○於警詢、偵訊時、證人
      丙○○於偵訊時之陳述、相片3 張、扣案如附表一編號2
      所示之子彈、內政部警政署刑事警察局第0000000000號槍
      彈鑑定書為其主要論據。被告於本院審理時，否認有前揭
      犯行，辯稱：上開子彈係店家附贈，其並未加以改造，即
      將上開子彈附贈予證人甲○○、丙○○等語。辯護人則以
      ：被告交予證人丙○○等人之子彈係店家所附贈，僅係玩
      具子彈，被告並未加以改造等語為被告辯護。經查：
   1、被告於警詢、偵訊時，僅自白改造附表一編號1 、附表二
      編號1 、2 所示槍彈之犯行，均未提及有何改造附表一編
      號2 所示子彈之行為，此有被告之警詢、偵訊筆錄在卷可
      資佐證。嗣被告於偵訊時亦稱：子彈係渠購買玩具槍時所
      附贈，並未經改造等語（見94年3 月18日偵訊筆錄）。從
      而被告並未自白改造附表一編號2 所示子彈之事實，應堪
      認定。
   2、又證人丁○○、甲○○於警詢、偵訊時、證人丙○○於偵
      訊時之陳述，僅係證明被告販賣附表一編號1 及轉讓附表
      一編號2 所示槍彈予證人丙○○、甲○○。再由證人丙○○、甲○○轉售證人丁○○之過程，已如前述，尚無從證
      明被告有何改造附表一編號2 所示子彈之犯行。另卷附相
      片3 張、內政部警政署刑事警察局第0000000000號槍彈鑑
      定書，及扣案如附表一編號2 所示之子彈，僅可證明上開
      子彈業經改造，亦無從證明係被告所進行。況證人甲○○
      於本院審理時結證稱：渠並未目睹被告處理子彈，僅見被
      告忙著處理槍管等語甚詳（見本院95年4 月21日審判筆錄
      ）。從而被告有無改造附表一編號2 所示子彈之行為，即
      有可疑。
（四）綜上所述，此部分顯有合理懷疑存在，自屬不能證明被告
      有改造附表一編號2 所示子彈之犯行。惟因公訴意旨認此
      部分與前開有罪部分有連續犯之裁判上一罪關係，故不另
      為無罪之諭知。
據上論斷，應依刑事訴訟法第299 條第1 項前段、第300 條，槍
砲彈藥刀械管制條例第8 條第1 項、第5 項、第12條第1 項、第
2 項，刑法第2 條第1 項前段、第11條前段、第25條第2 項、第
55條、第38條第1 項第1 款、第2 款、修正前刑法第56條、第55
條後段、第42條、第51條第5 款、第9 款，判決如主文。
本案經檢察官乙○○到庭執行職務。
中　　華　　民　　國　　96　　年　　7 　　月　　5 　　日
                  刑事第九庭審判長法　官  王啟明
                                  法  官  王奕勛
                                  法  官  謝梨敏
以上正本證明與原本無異。
如不服本判決，應於判決送達後10日內，向本院提出上訴狀。
                                書記官  林志衡
中　　華　　民　　國　　96　　年　　7 　　月　　5 　　日
附錄本案論罪科刑法條全文
槍砲彈藥刀械管制條例第8條
未經許可，製造、販賣或運輸鋼筆槍、瓦斯槍、麻醉槍、獵槍、
空氣槍或第4 條第1 項第1 款所定其他可發射金屬或子彈具有殺
傷力之各式槍砲者，處無期徒刑或5 年以上有期徒刑，併科新臺
幣1千 萬元以下罰金。
未經許可，轉讓、出租或出借前項所列槍枝者，處5 年以上有期
徒刑，併科新臺幣1 千萬元以下罰金。
意圖供自己或他人犯罪之用，而犯前二項之罪者，處無期徒刑或
7 年以上有期徒刑，併科新臺幣1 千萬元以下罰金。
未經許可，持有、寄藏或意圖販賣而陳列第1 項所列槍枝者，處
3 年以上10年以下有期徒刑，併科新臺幣700 萬元以下罰金。
第 1 項至第 3 項之未遂犯罰之。
槍砲彈藥刀械管制條例第12條
未經許可，製造、販賣或運輸子彈者，處1 年以上7 年以下有期
徒刑，併科新台幣500 萬元以下罰金。
未經許可，轉讓、出租或出借子彈者，處6 月以上5 年以下有期
徒刑，併科新台幣300 萬元以下罰金。
意圖供自己或他人犯罪之用，而犯前二項之罪者，處3 年以上10
年以下有期徒刑，併科新台幣700 萬元以下罰金。
未經許可，持有、寄藏或意圖販賣而陳列子彈者，處5 年以下有
期徒刑，併科新台幣300 萬元以下罰金。
第 1 項至第 3 項之未遂犯罰之。
附表一：
  ┌──┬──────────┬──┬─────────┐
  │編號│　物　品　名　稱    │數量│  查  獲　地　點  │
  ├──┼──────────┼──┼─────────┤
  │ 1  │仿FN廠1910型半自動手│1   │高雄市○○區○○路│
  │    │槍製造之金屬玩具手槍│    │與鼎山街口家樂福賣│
  │    │換裝土造金屬槍管和復│    │場停車場          │
  │    │進簧而成之改造手槍（│    │                  │
  │    │含彈匣1 個，槍枝管制│    │                  │
  │    │編號0000000000）    │    │                  │
  ├──┼──────────┼──┼─────────┤
  │ 2  │玩具金屬彈殼加裝直徑│2   │同上              │
  │    │約8.0mm 土造金屬彈頭│    │                  │
  │    │而成之改造子彈      │    │                  │
  └──┴──────────┴──┴─────────┘
附表二：
  ┌──┬──────────┬──┬─────────┐
  │編號│　物　品　名　稱    │數量│查　獲　地　點    │
  ├──┼──────────┼──┼─────────┤
  │ 1  │仿BERETTA 廠84型半自│1支 │高雄縣大寮鄉中庄村│
  │    │動手槍製造之玩具手槍│    │仁愛路42號前      │
  │    │換裝土造金屬槍管而成│    │                  │
  │    │之改造手槍1 支（含彈│    │                  │
  │    │匣1 個，槍枝管制編號│    │                  │
  │    │0000000000）        │    │                  │
  ├──┼──────────┼──┼─────────┤
  │ 2  │由玩具金屬彈殼加裝直│1個 │同上              │
  │    │徑9.2mm 金屬彈頭而成│    │                  │
  │    │之改造子彈          │    │                  │
  ├──┼──────────┼──┼─────────┤
  │ 3  │由土造金屬彈殼加裝直│1個 │同上              │
  │    │徑7.7mm 金屬彈頭而成│    │                  │
  │    │之改造子彈（經檢視，│    │                  │
  │    │不具底火及底火連桿，│    │                  │
  │    │無法攻擊發使用，認不│    │                  │
  │    │具殺傷力）          │    │                  │
  ├──┼──────────┼──┼─────────┤
  │ 4  │由玩具金屬彈殼加裝直│1個 │同上              │
  │    │徑8.9mm 金屬彈頭而成│    │                  │
  │    │之改造子彈（經實際試│    │                  │
  │    │射時，彈頭已從彈殼分│    │                  │
  │    │離，無法供發射使用，│    │                  │
  │    │認不具殺傷力）      │    │                  │
  ├──┼──────────┼──┼─────────┤
  │ 5  │空彈殼              │1個 │同上              │
  ├──┼──────────┼──┼─────────┤
  │ 6  │改造槍管半成品      │2支 │同上              │
  ├──┼──────────┼──┼─────────┤
  │ 7  │六角形扳手          │1支 │同上              │
  ├──┼──────────┼──┼─────────┤
  │ 8  │砂輪                │1個 │同上              │
  ├──┼──────────┼──┼─────────┤
  │ 9  │萬能鑰匙            │1把 │同上              │
  ├──┼──────────┼──┼─────────┤
  │ 10 │磨刀石              │1個 │同上              │
  └──┴──────────┴──┴─────────┘
附表三：
  ┌──┬──────────┬──┬─────────┐
  │編號│　物　品　名　稱    │數量│查　獲　地　點    │
  ├──┼──────────┼──┼─────────┤
  │ 1  │FBI MODEL TOY GUN 改│1份 │臺南縣七股鄉十份村│
  │    │造說明書            │    │十份26之1號       │
  ├──┼──────────┼──┼─────────┤
  │ 2  │TARGET超強力單發中折│1份 │同上              │
  │    │式BB槍改造說明書    │    │                  │
  ├──┼──────────┼──┼─────────┤
  │ 3  │紅色底火片          │1片 │同上              │
  ├──┼──────────┼──┼─────────┤
  │ 4  │改造槍管材料        │11支│同上              │
  ├──┼──────────┼──┼─────────┤
  │ 5  │改造槍管半成品      │2支 │同上              │
  ├──┼──────────┼──┼─────────┤
  │ 6  │車刀                │5支 │同上              │
  ├──┼──────────┼──┼─────────┤
  │ 7  │銼刀                │1支 │同上              │
  ├──┼──────────┼──┼─────────┤
  │ 8  │六角形扳手          │2支 │同上              │
  ├──┼──────────┼──┼─────────┤
  │ 9  │車床                │1座 │同上              │
  └──┴──────────┴──┴─────────┘
附表四：
  ┌──┬──────────┬──┬─────────┐
  │編號│　物　品　名　稱    │數量│查　獲　地　點    │
  ├──┼──────────┼──┼─────────┤
  │ 1  │鋼珠                │1包 │高雄縣仁武鄉○○路│
  │    │                    │    │365巷18號         │
  ├──┼──────────┼──┼─────────┤
  │ 2  │工具                │2盒 │同上              │
  ├──┼──────────┼──┼─────────┤
  │ 3  │底火                │18個│同上              │
  ├──┼──────────┼──┼─────────┤
  │ 4  │底火座              │32個│同上              │
  ├──┼──────────┼──┼─────────┤
  │ 5  │子彈半成品（1 顆係由│3顆 │同上              │
  │    │玩具金屬彈殼加裝直徑│    │                  │
  │    │7.8mm 金屬彈頭而成之│    │                  │
  │    │改造子彈；1 顆係由玩│    │                  │
  │    │具金屬彈殼加裝直徑  │    │                  │
  │    │9.3mm 金屬彈頭而成之│    │                  │
  │    │改造子彈；1 顆係土造│    │                  │
  │    │金屬彈殼及彈頭）    │    │                  │
  ├──┼──────────┼──┼─────────┤
  │ 6  │子彈半成品（其中28顆│29顆│同上              │
  │    │認均係玩具金屬彈殼；│    │                  │
  │    │1 顆係由土造金屬彈殼│    │                  │
  │    │加裝直徑8.3mm 金屬彈│    │                  │
  │    │頭而成）            │    │                  │
  ├──┼──────────┼──┼─────────┤
  │ 7  │鋼彈頭（其中39顆，認│43顆│同上              │
  │    │分別係土造金屬彈頭及│    │                  │
  │    │玩具金屬彈頭；另4 顆│    │                  │
  │    │，認分別係口徑5.56mm│    │                  │
  │    │、9mm 、0.45吋之制式│    │                  │
  │    │彈頭）              │    │                  │
  ├──┼──────────┼──┼─────────┤
  │ 8  │子彈半成品（其中48顆│49顆│同上              │
  │    │，認分別係土造金屬彈│    │                  │
  │    │殼及玩具金屬彈殼；另│    │                  │
  │    │1 顆，認係由實心金屬│    │                  │
  │    │彈殼加裝直徑7.9mm 塑│    │                  │
  │    │膠彈丸而成）        │    │                  │
  ├──┼──────────┼──┼─────────┤
  │ 9  │鋼條（均係實心金屬柱│16支│同上              │
  │    │，檢察官起訴書誤載為│    │                  │
  │    │銅條）              │    │                  │
  ├──┼──────────┼──┼─────────┤
  │ 10 │改造槍枝半成品（其中│5支 │同上              │
  │    │3 支，認均係仿半自動│    │                  │
  │    │手槍製造之槍枝之金屬│    │                  │
  │    │槍管《內均具阻鐵》；│    │                  │
  │    │1 支認係仿半自動手槍│    │                  │
  │    │製造之金屬槍管彈室《│    │                  │
  │    │已遭截短》；1 支認係│    │                  │
  │    │貫通之金屬槍管）    │    │                  │
  ├──┼──────────┼──┼─────────┤
  │ 11 │由仿轉輪手槍製造之玩│1支 │同上              │
  │    │具手槍換裝轉輪彈倉及│    │                  │
  │    │車通槍管內阻鐵而成之│    │                  │
  │    │改造手槍（經檢視送鑑│    │                  │
  │    │槍枝欠缺撞針，無法供│    │                  │
  │    │擊發子彈使用，認不具│    │                  │
  │    │殺傷力；含彈匣、轉輪│    │                  │
  │    │各1 個；其中轉輪1 個│    │                  │
  │    │，認係仿轉輪手槍製造│    │                  │
  │    │之玩具金屬轉輪槍之轉│    │                  │
  │    │輪彈倉）            │    │                  │
  ├──┼──────────┼──┼─────────┤
  │ 12 │銼刀                │1支 │同上              │
  └──┴──────────┴──┴─────────┘
